【裁判字號】    98,交聲,99
【裁判日期】    980415
【裁判案由】    違反道路交通管理處罰條例
【裁判全文】
臺灣宜蘭地方法院交通事件裁定          98年度交聲字第99號
移送機關    交通部公路總局臺北區監理所宜蘭監理站
異  議  人  乙○○
上列異議人因違反道路交通管理處罰條例案件，對於原處分機關
即交通部公路總局臺北區監理所宜蘭監理站中華民國98年3月2日
所為之處分（原處分案號：宜監字第裁43-U00000000號）聲明異
議，本院裁定如下：
    主  文
異議駁回。
    理  由
一、異議人即受處分人乙○○經警舉發於民國98年1月23日11時4
    0分許，駕駛車牌號碼QXJ-815號輕型機車，在宜蘭縣羅東鎮
    ○○○路平交道「因遮斷器已開始啟動放下或警鈴已響或閃
    光號誌已顯示，仍強行闖越」違規。原處分機關調查後，認
    異議人「警鈴已響閃光號誌已顯示，闖平交道」之違規情節
    屬實，依道路交通管理處罰條例第54條第1款裁處異議人罰
    鍰新臺幣1萬元，並依同條例第63條規定記違規點數3點，另
    施以道路交通安全講習之處分。
二、異議意旨以：異議人當天騎機車通過平交道時，因年紀較大
    動作較慢、車速慢，在黃線前並未發現遮斷器有啟動跡象，
    車子進入平交道後，警鈴才開始響，遮斷器才開始緩慢下降
    ；又原處分裁罰罰鍰新臺幣1萬元誠屬過高，希望罰輕一點
    。為此爰於法定期間內聲明異議，請求撤銷原處分等語。
三、按汽車駕駛人，駕車在鐵路平交道，不遵守看守人員之指示
    ，或遮斷器開始放下，或警鈴已響、閃光號誌已顯示，仍強
    行闖越者，處新臺幣6千元以上1萬2千元以下罰鍰，道路交
    通管理處罰條例第54條第1項第1款定有明文。又依同條例第
    63條第1項第3款規定，汽車駕駛人有第54條情形者，除依原
    條款處罰鍰外，並予記違規點數3點；依同條例第24條第1項
    第4款規定，汽車駕駛人有第54條規定之情形者，應接受道
    路交通安全講習。
四、經查：
 (一) 本件異議人於98年1月23日11時40分行經宜蘭縣羅東鎮○○
    ○路平交道前，當時平交道警示號誌運作正常，且視線良好
    ，異議人在警鈴已響、閃光號誌顯示8秒後，遮斷器已啟動
    開始放下之際，由東往西方向闖越平交道違規事實，有內政
    部警政署鐵路警察局第四警務段98年2月13日鐵四警行字第
    0980000585號函及所附照片在卷可稽（見本院卷第7至9頁）
    ，並據證人即舉發員警甲○○到庭結證明確（見本院卷第17
    頁）。(二)又舉發單位就舉發本件交通違規事件，業據提出採
    證錄影光碟為據，經本院當庭勘驗採證光碟內容結果，在錄
    影畫面之開始，即有警鈴聲響，而異議人之機車係在遮斷器
    已經開始放下時，進入平交道，此有本院調查筆錄可稽（見
    本院卷第17頁），核與內政部警政署鐵路警察局第四警務段
    上開函文內容、採證照片，及證人甲○○前揭結證內容，悉
    屬相符。是異議人辯稱：伊進入平交道後警鈴才開始響、遮
    斷器才放下云云，不足採信。
 (二) 另查汽車駕駛人，駕車在鐵路平交道，不遵守看守人員之指
    示，或遮斷器開始放下，或警鈴已響、閃光號誌已顯示，仍
    強行闖越之違規事件，於期限內繳納或到案聽候裁決者，處
    罰鍰新臺幣1萬元，違反道路交通管理事件統一裁罰基準表
    定有明文。本件依舉發違反道路交通管理事件通知單所載，
    應到案日期為98年2月7日，而異議人則於98年2月3日到案陳
    述，有交通違規陳述單可佐（見本院卷第6頁）。是異議人
    於期限內到案聽候裁決，依前開規定，應處以罰鍰新臺幣1
    萬元，是就罰鍰金額部分，原處分機關裁處異議人罰鍰新臺
    幣1萬元，於法並無不合。
五、綜上事證，異議人確有闖越平交道之違規行為，洵足認定，
    原處分機關援引道路交通管理處罰條例第54條第1款，裁處
    異議人罰鍰新臺幣1萬元，並依同條例第63條（原處分漏載
    第1項第3款）規定併記違規點數3點、依同條例第24條第1項
    第4款規定施以道路交通安全講習之處分（原處分機關漏未
    記載第24條第1項第4款），於法並無不合，本件異議為無理
    由，應予駁回。
六、依道路交通案件處理辦法第19條，裁定如主文。
中    華    民    國    98    年    4     月    15    日
                    交通法庭  法  官  鄧晴馨
上正本證明與原本無異。
如不服本裁定，得於收受裁定正本後5日內，向本院提出抗告狀
。
                              書記官  林怡君
中    華    民    國    98    年    4     月    15    日


司法院資訊處製作；財團法人民間司法改革基金會備份。
